Minutes et répertoires du notaire Sébastien CHAPELAIN, 19 décembre 1586 - décembre 1612 (étude XXI)
Archives nationales
- Minutes de Sébastien CHAPELAIN, 19 décembre 1586 - décembre 1612; MC/ET/XXI/53 - MC/ET/XXI/80
  - Minutes. 1589, MC/ET/XXI/55; registre
    - Contrat de mariage entre Pierre Compans, âgé de 25 ans, marchand de fil de Flandres, demeurant sur le Pont Notre Dame, fils de Jean Compans, décédé, marchand de fil de Flandres, demeurant à Gand en Flandres et de Claire Devos, décédée, d'une part, et Laurence Brun, âgée de 30 ans, demeurant rue Pavée, près de l'Hôtel de Nemours, fille de Macloud Brun, décédé, vigneron, demeurant à Bar-Sur-Aube et de Colette Rambert, décédée, d'autre part., 23 juillet 1589; MC/ET/XXI/55; fol. 33 ? (IXXX III)
      Le futur, à présent à Paris.
      contrat de mariage; Bar-sur-Aube (Aube); Gand (Belgique); Nemours (hôtel de); Notre-Dame (pont); Pavée (rue); Brun, Laurence; Brun, Maclou; Compans, Jean de; Compans, Pierre; Devos, Claire; Rambert, Colette; commerçant; viticulteur
    - Contrat de mariage entre Didier Aubert, âgé de 30 ans, drapier drapant, demeurant rue Tirechappe, paroisse Saint-Germain l'Auxerrois, fils de Simon Aubert, décédé, maître tailleur de pierre, demeurant à Chaumont-en-Bassigny et de Anne Delaporte, décédée, d'une part, et Marguerite Pichard, âgée de 25 ans, en la maison de maître Jean Lambert, procureur en parlement, demeurant rue Troussevache, fille de Richard Pichard, décédé, maréchal, et de Jeanne Lesguillon, décédée, d'autre part., 12 octobre 1589; MC/ET/XXI/55; fol. 234 (IIC XXXIIII)
      contrat de mariage; Chaumont (Haute-Marne); Tirechappe (rue); Troussevache (rue); Aubert, Didier; Aubert, Simon; Delaporte, Anne; Lambert, Jean; Lesguillon, Jeanne; Pichard, Marguerite; Pichard, Richard; tisserand; maréchal-ferrant; procureur de justice (Ancien Régime); tailleur de pierre
    - Contrat de mariage entre honorable homme François Guerin, bourgeois de Melun, demeurant rue de la Mortellerie à l'Epée de Bois, fils d'Étienne Guerin, bourgeois de Melun, décédé, et d'honorable femme Marguerite Michelin, d'une part, et honorable femme Bonnaventure de Villemor, veuve, demeurant rue Saint-Martin, veuve d'Étienne Cardot, maître mesureur au grenier à sel de Melun, d'autre part., 25 novembre 1589; MC/ET/XXI/55; fol. 269 (IIC LXIX)
      Le futur, à présent logé à Paris; la future, à présent à Paris en la maison de maître Pierre Millot, procureur en parlement; la mère du futur, veuve en 2nds noces de Jean Bourgeois, aussi bourgeois de Melun
      contrat de mariage; Melun (Seine-et-Marne); Epée de Bois (enseigne de l'); Mortellerie (rue de la); Saint-Martin (rue); Bourgeois, Jean; Cardot, Eienne; Guerin, Etienne; Guerin, François; Michelin, Marguerite; Millot, Pierre; Villemor, Bonaventure de; officier civil (Ancien Régime); procureur de justice (Ancien Régime)
  - Minutes. 1590, MC/ET/XXI/56; registre
    Ni relié ni numéroté dans l'ordre chronologique.
  - Minutes. 1591, janvier - 20 août, janvier - 20 août 1591; MC/ET/XXI/57; registre
  - Minutes. 1594, juin - décembre, juin - décembre 1594; MC/ET/XXI/58; registre
  - Minutes. 1595, MC/ET/XXI/59; registre
  - Minutes. 1596, MC/ET/XXI/60; registre
  - Minutes. 1597, MC/ET/XXI/61; registre
    Les pièces XI et XII du 11 janvier 1597, passées devant Chapelain, concernent le notaire Jean Chapellain.
  - Minutes. 1598, MC/ET/XXI/62; registre
    - Nicolas Prévost, maître peintre et portrayeur, reçoit d'un secrétaire de Catherine de Gonzague, duchesse de Longueville, le paiement de planches de bois gravées qu'il a exécutées pour elle et les remet au tapissier Jean Salman., 8 juillet 1598; MC/ET/XXI/62
      Acte signalé par un chercheur (voir ci-dessous Bibliographie)
      Date de création de la notice: 2018 (Marie-Françoise Limon-Bonnet)
      Guy-Michel Leproux, "La production d'étoffes imprimées à Paris dans la seconde moitié du XVIe siècle", dans Documents d'histoire parisienne, Paris, 2017, pp. 33-56.
  - Minutes. 1599, MC/ET/XXI/63; registre
  - Minutes. 1600, MC/ET/XXI/64; registre
  - Minutes. 1601, MC/ET/XXI/65; registre
    - Procuration de Nicolas Guillain dit de Cambrai, maître sculpteur et peintre, demeurant rue Saint-Martin, paroisse Saint-Médéric., 13 mars 1601; MC/ET/XXI/65; Fol.092
      Documents du Minutier central concernant les peintres, sculpteurs et graveurs au XVIIe siècle (1600-1650) (études XXI à CXXII, soit 1585 actes), par Marie-Antoinette Fleury, 1954-1976 (fichier papier entièrement dématérialisé; voir contexte dans le Plan d’orientation général - Notaires de Paris, guides thématiques du Minutier).
      Date de création de la notice: 2004
      Date de révision: 2018 (Marie-Françoise Limon-Bonnet)
      procuration; Saint-Martin (rue); Guillain dit de Cambrai, Nicolas; peintre; sculpteur
  - Minutes. 1602, MC/ET/XXI/66; registre. Document détérioré.
    - PEINTURE (Marché de) § Accord entre Philippe de BACCOT, compagnon peintre à Paris, rue Saint-Antoine paroisse Saint-Gervais et Mathieu JACQUET dit GRENOBLE maître Sculpteur à Paris, et Sculpteur ordinaire du Roi, demeurant rue Saint-Martin paroisse Saint-Nicolas-des-Champs au sujet du paiement d'un. .., 12 janvier 1602; MC/ET/XXI/66; fol. XIX
      Artisans XVIIe, par M. Jurgens, M.A. Fleury, R. Gourmelon et le personnel du Minutier central, 1954-1996 (fichier papier entièrement dématérialisé; voir contexte dans le Plan d’orientation général - Notaires de Paris, guides thématiques du Minutier).
      Date de révision: 2011-2012
      Date de création de la notice: 2010
      accord; marché; peintre
    - JACQUET dit de GRENOBLE (Mathieu) maître Sculpteur à Paris et Sculpteur ordinaire du Roi, rue Saint-Martin, paroisse Saint-Nicolas-des-Champs§ Marché de charpenterie par Jean et Vincent LECOCQ maîtres charpentiers de la grande Cofrée à Paris, à. .. pour La maison, rue Saint-Martin, 19 janvier 1602; MC/ET/XXI/66; fol. XXXVIII
      marché; Jacquet dit de Grenoble, Mathieu
    - VINCENNES (Château du Bois de) § Marché de couverture d'ardoises pour un pavillon qui est sur le pont-levis du. .., 22 janvier 1602; MC/ET/XXI/66; fol. XLIII
      marché; Vincennes (Val-de-Marne, château de)
    - BOULLENGER (Robert) maître peintre à Paris, demeurant rue Saint-Martin, paroisse Saint-Merri § Bail par. .. à Martin Rio BLANC maître Savetier d'une maison rue Marderet, 22 janvier 1602; MC/ET/XXI/66; fol. XLIIII
      bail; Boullenger, Robert
    - THOMAS (Nicolas) Maître es oeuvres de couverture des bâtiments du Roi, demeurant rue du Puis, paroisse Saint-Paul § Quittance de rachat par Jacques d'AMBOYSE, conseiller et médecin ordinaire du Roi, à. .., 27 janvier 1602; MC/ET/XXI/66; fol. LVIII
      quittance; Thomas, Nicolas
    - JACQUET dit de GRENOBLE (Mathieu) maître sculpteur à Paris et Sculpteur ordinaire du Roi, demeurant rue Saint-Martin § Accord entre. .. et Laurent MONTIER maître fondeur en terre et sable a Paris, qui devait encore lui fournir un vase orné de 3 chevaux marins et une figure de femme, 28 janvier 1602; MC/ET/XXI/66; fol. LVII
      accord; Jacquet dit de Grenoble, Mathieu
    - GUILLAIN dit CAMBRAI (Nicolas) maître Sculpteur (Signe de CHAMBRAY) et peintre à Paris rue Saint-Martin § Alloué de Jean GUYOT natif de Charly-sur-Marne, avec. .., 11 février 1602; MC/ET/XXI/66; fol. IIII/XX/VI
      Guillain dit Cambrai, Nicolas
    - JACQUET dit de GRENOBLE (Mathieu) maître sculpteur et sculpteur ordinaire du Roi, demeurant rue Saint-Martin § Certificat de Claude MORLET tailleur de Pierre et de Jean LHEUREUX ouvrier en marbre comme quoi Nicolas AUBERT, apprenti de Jacques AUBERT, tailleur de pierre ont travaillé ès ateliers de. .. Autre de Jean NAHUET Apprenti de. .., 18 février 1602; MC/ET/XXI/66; fol. CII et CIII
      Jacquet dit de Grenoble, Mathieu
    - Contrat d'apprentissage. Désistement par Germain Lerambert, maître sculpteur et peintre, demeurant rue Saint-Martin, paroisse Saint-Nicolas-des-Champs, en son nom et se faisant fort de Simon Lerambert, aussi maître sculpteur et peintre à Paris, d'une, et Adrien Rivière, manouvrier, d'autre part, du contrat d'apprentissage passé entre eux devant Thévenin notaire il y a quatre mois., 6 mars 1602; MC/ET/XXI/66; fol.125
      contrat d'apprentissage; Saint-Martin (rue); Lerambert, Germain; Lerambert, Simon; Rivière, Adrien; journalier; peintre; sculpteur
    - GRAVURE sur CUIVRE (marché de) § Promesse par Charles VAN BOEKEL, Compagnon graveur en cuivre de la ville d'Anvers, actuellement à Paris, à Paul de LAHONNE, marchand de peinture bourgeois de Paris rue Neuve Notre Dame de lui livrer, chaque semaine une planche de cuivre gravée d'histoires jusqu'à 28 planches, 8 mars 1602; MC/ET/XXI/66; fol. VI/XX/X
      marché; Van Boeckel, Charles; Lahonne, Paul de
    - MICHON (Antoine) Maître peintre à Paris, rue Quincampoix § Procuration en blanc d'... pour obtenir séparation de corps de Françoise DELARUE demeurant à Abbeville où ailleurs et qui était déjà mariée à un mari vivant..., 13 mars 1602; MC/ET/XXI/66; fol. VI/XX/XVI
      procuration; Michon, Antoine
    - PAPIER (marché de) § Promesse par Mathieu DUMAS, marchand à Thiers, actuellement à Paris, ayant charge d'Etienne DUMAS, aussi marchand à Thiers, son oncle et associé, à Laurent TAUPIN, Daniel MORIEN et Jean MEURIEN, marchands cartiers bourgeois de Paris de leur fournir 1200 rames de papier cartier fin, moitié façon d'Ambert fait à Thiers et l'autre moitié façon de DUMAS, item 800 rames gros vilain et trois bois, 120 rames grand raisin, 240 rames Espagnol fin, plus 120 rames, Espagnol gros bouts, de 3 mois en 3 mois, moyennant 1918 écus 40 sols., 21 mars 1602; MC/ET/XXI/66; fol. VII/XX/IX
      Fichier dit 'général' XVIIe-XVIIIe siècles, par le personnel du Minutier, 1954-1999 ( fichier papier entièrement dématérialisé; voir contexte dans le Plan d’orientation général - Notaires de Paris, guides thématiques du Minutier).
      marché; Papier, marché de
    - MICHON (Antoine) maître peintre et sculpteur à Paris § Mise en apprentissage de Claude JOUBLOT chez. .., 24 mars 1602; MC/ET/XXI/66; fol. VII/XX/XII
      contrat d'apprentissage; Michon, Antoine
    - TESTELIN (Pasquier) maître peintre à Paris rue Saint-Denis paroisse Saint-Merri § Accord entre. .. et Louis de LABRUSSE, messager juré en l'université de Paris, au sujet d'un mur de clôture à refaire à Saint-Fremyn, 3 avril 1602; MC/ET/XXI/66; fol. VIII/XX/VIII
      accord; Testelin, Pasquier
    - CARRIÈRE (marché d'extraction de) § Promesse par Nicolas BELLONNE, maître Carrier rue Mouffetard; Pierre LESAIGE Compagnon Carrier, même rue, à Jean LESUEUR, maître maçon rue Beaubourg de tirer la pierre d'une carrière appartenant à ce dernier au fgr Saint-Martin, 12 avril 1602; MC/ET/XXI/66; fol. IX/XX/IIII
      Bellone, Nicolas; Lesaige, Pierre
    - JOURNEL (Guillaume) marchand papetier, bourgeois de la ville de Troyes, à présent logé au Pot d'étain rue de la Vieille-Monnaie § Marché de papier par Guillaume JOURNEL à Simon DELARUE marchand Mercier rue Saint-Denis, qui prendra à son profit la moitié des bénéfices., 1er mai 1602; MC/ET/XXI/66; fol. II/C/XXV
      marché; Journel, Guillaume
    - Contrat d'apprentissage signé entre Simon Lerambert, maître sculpteur et peintre, demeurant rue Saint Martin, paroisse Saint-Nicolas des-Champs, et Jean Petit., 2 mai 1602; MC/ET/XXI/66; fol.228
      contrat d'apprentissage; Saint-Martin (rue); Lerambert, Simon; Petit, Jean; peintre; peintre; sculpteur; sculpteur
    - GRAVURE sur CUIVRE (Marché) § Paul de LA HONNE (ou de LA HOUVE) marchand de peinture rue Neuve Notre-Dame reconnaît que Charles VANBOUQUELLIEZ, compagnon graveur à Paris lui a formé 3 planches luissouées sur et en moins des 28 qu'il devait fournir à raison de 3 par semaine (signé carel VAN BOECKEL) en présence de Godefroy VAN LIVENDBEL compagnon tonnelées natif d'Anvers, Caulion, 9 mai 1602; MC/ET/XXI/66; fol. II/C/XLII
      marché; La Honne, Paul; Vanbouquelliez, Charles; Van Boeckel, Carel; Van Livendbel, Godefroy
    - JACQUET dit de GRENOBLE (Mathieu) Sculpteur ordinaire du Roi, Garde de ses Antiquités demeurant à Paris rue Saint-Martin § Remise par. .. à Jean VIEILLE, maître fondeur en terre et sable à Paris, des dépens qu'il peut lui devoir a la suite d'un marché, 20 mai 1602; MC/ET/XXI/66; fol. II/C/LIX
    - JACQUET dit de GRENOBLE (Mathieu) Sculpteur ordinaire du Roi et Garde de ses Antiquités, demeurant rue Saint-Martin § Marché de polissage de marbre par. .., 24 mai 1602; MC/ET/XXI/66; fol. VIII/XX/XIIII
      marché; Jacques dit deGrenoble, Mathieu
    - DUBOIS (Claude) Maître peintre à Paris et peintre ordinaire de la maison du Roi, rue Saint-Martin, paroisse Saint-Josse § Alloué de Claude SALLÉ compagnon peintre, demeurant avec .. chez celui -ci pour un an, 27 mai 1602; MC/ET/XXI/66; fol. II/C/LXVIII
      Dubois, Claude
    - MARBAIS (Jean) Grand Arpenteur Général du Royaume de France demeurant à Paris rue Grenier Saint-Ladre § Procuration de .. à Nicolas GERSON Arpenteur juré, demeurant au fgr Saint-Jacques, 7 juin 1602; MC/ET/XXI/66; fol. II/C/IIII/XX/IIII
      procuration; Marbais, Jean
    - PAPIER (marché de) § Quittance réciproque de Laurent TAUPIN, Daniel MAURIEU et Jean MEURIEN, maîtres cartiers bourgeois de Paris demeurant rue Aubry le Boucher, à Mathieu DUMAS, marchand à Thiers, du papier commandé au marché du 21 mars 1602 (même notaire) et quittance par DUMAS de 137 écus 40 sols sur les 419 écus 40 sols., 8 juillet 1602; MC/ET/XXI/66; fol. III/C/XV
      quittance; marché; Papier, marché de
    - GUILLAIN dit CAMBRAI (Nicolas de) maître sculpteur à Paris rue Saint-Martin § Offres par. .. à propos de la vente à lui faire et à sa femme, de la maison à l'Image N.D. de Liesse rue Saint-Martin (Signe: de CHAMBRAY), 15 juillet 1602; MC/ET/XXI/66; fol. III/C/LIX
      acte de vente; Guillain, dit Cambrai, Nicolas de
    - JACQUET dit de GRENOBLE (Mathieu) Sculpteur ordinaire du Roi, Maître Sculpteur a Paris et Jeanne de VESSYE, sa femme § Mariage d'Antoine BORNAT, maître peintre et Sculpteur à Paris, rue neuve et paroisse Saint-Laurent, et de Catherine JACQUET fille de. .. Témoins: Nicolas JACQUET aussi maître sculpteur à Paris, Cousin de la future épouse, Michel QUESNEL maître peintre à Paris ami, 16 juillet 1602; MC/ET/XXI/66; fol. III/C/LVII
      contrat de mariage; Jacquet dit de Grenoble, Mathieu
    - GUILLAIN dit CAMBRAI (Nicolas) maître sculpteur et peintre dt rue Saint-Martin paroisse Saint-Merri et Jeanne de LUTTIN sa femme § Quittance de rachat de rente de bail d'héritage à. .. (Signe: de CHAMBRAY), 17 juillet 1602; MC/ET/XXI/66; fol. III/C/LXII
      quittance; Guillain dit Cambrai, Nicolas
    - JACQUET dit de GRENOBLE (Mathieu) sculpteur ordinaire du Roi § Mise en apprentissage par Michel DUHEN maître maçon à Rouen de Nicolas QUQU compagnon Sculpteur et peintre à Rouen chez. .., 24 juillet 1602; MC/ET/XXI/66; fol. III/C/LXXVI
      contrat d'apprentissage; Jacquet dit de Grenoble, Mathieu
    - ENGUERRANT (Etienne) Arpenteur ordinaire du Roi au Comté et bailliage de Blois § Traité entre Etienne ENGUERRANT et Jean NARBAYS Grand Arpenteur général de France, pour régler les différents concernant leur état, 27 août 1602; MC/ET/XXI/66; fol. IIII/C/XXX
      Enguerrant, Etienne
    - MENUISIERS la communauté des maîtres, à Paris § Désistement de procès., 2 septembre 1602; MC/ET/XXI/66; IIII/C/XXXIX
      menuisier
    - MANUFACTURE royale des ouvrages de draps de soie, façon d'Italie § Accords entre Antoine de CAT, écuyer Sieur de LA BOISSONADE, l'un des 100 gentilshommes de la maison du Roi, Etienne et Noël PARANT ouvriers établis par le Roi en la. .. demeurant en 'la grand maison' rue Neuve Saint-Laurent, d'une part, et Jean-André TURATE, Milanais, maître batteur d'or de la fabrique de Milan, d'autre part, 26 septembre 1602; MC/ET/XXI/66; fol. IIII/C/IIII/XX/
      accord; Cat, Antoine de
    - JACQUET dit de GRENOBLE (Mathieu) maître Sculpteur et peintre ordinaire du ROI demeurant rue Saint-Martin paroisse Saint-Nicolas-des-Champs§ Transport par Laurent MONTIER, maître fondeur dite rue, à. .. de 25 écus soleil à lui dus par le sieur de MANERAY, président a Lyon, pour ouvrages de son métier, 30 septembre 1602; MC/ET/XXI/66; fol. IIII/C/LVII
    - MICHON (Antoine) Maître peintre à Paris demeurant rue Quincampoix, paroisse Saint-Nicolas-des-Champs § Accords entre Etienne DEMERCY, Tondeur de grandes forces et Claude DELAROCHE sa femme, d'une part, et. .. d'autre pour sommes dûes par. .. pour sa pension chez lesdits DEMERCY, 7 octobre 1602; MC/ET/XXI/66; fol. IIII/C/IIII/XX/IX
      accord; Michon, Antoine
    - CARRIÈRE (marché d'extraction de) §. .. Par des carriers du faubourg Saint-Martin à Jean LE SUEUR maître maçon rue Beaubourg, 9 octobre 1602; MC/ET/XXI/66; fol. IIII/C/IIII/XX/XI
      marché; Lesueur, Jean
    - JACQUET dit de GRENOBLE (Mathieu) maître Sculpteur à Paris et Sculpteur ordinaire du Roi demeurant rue Saint-Martin, paroisse Saint-Nicolas-des-Champs § Compte de tutelle de Bertheline JACQUET, soeur de. .. fille d'Antoine JACQUET dit GRÉNOBLE et de Catherine GUIGOU, décédés, rendu par. .. à Etienne ROUSSIN praticien à Guigne, mari de ladite Bertheline, 6 novembre 1602; MC/ET/XXI/66; fol. V/C/XXXIX
    - MARBAIS (Jean) Grand arpenteur Général de France, demeurant rue Michel le Comte § Compte entré .. et Pierre GALLOYS son commis à Poitiers, 15 novembre 1602; MC/ET/XXI/66; fol. V/C/LVII
      Marbais, Jean
    - TUILES (marché de) § Promesse par Louis DELAHAYE, marchand tuilier, demeurant à Saint-Germain-des-Prés, rue de la Chaise, à Jean CANNISET, maître Couvreur de maisons, rue Saint-Martin, de lui liner 10 milliers de tuiles Grand moule garni de 4 fêtiers par millier, moyennant 360 l, 21 novembre 1602; MC/ET/XXI/66; fol. VI/C/XX
      promesse; Delahaye, Louis; Canniset, Jean
    - Promesse par Gédéon de Serres du Pradel à Nicolas Chevalier et Jean-Baptiste Letellier, bourgeois de Paris, de leur livrer en la ville de Lyon 400 milliers de plants de mûriers blancs., 29 novembre 1602; MC/ET/XXI/66; fol. V/C/LXXIX
      Date de révision: 2019 (Marie-Françoise Limon-Bonnet)
      Publié dans:
      Camille THOMAS, "Le renouveau de la production de soie en France sous Henri IV: quelques précisions sur la mise en pratique d'une politique royale", dans Documents d'histoire parisienne, n°21, 2019, p. 36-37. (Institut d'histoire de Paris)
      Mûriers, Marché de
    - Quittance réciproque entre Jean Lesueur, maître maçon, rue Beaubourg, et Roland Legrand, compagnon carrier, rue Saint-Antoine pour le marché d'extraction de carrière fait entre eux., 2 décembre 1602; MC/ET/XXI/66; fol. V/C/IIII/XX/V
      quittance; Lesueur, Jean; Legrand, Roland
    - Marché de couverture pour l'hôtel-Dieu de Paris par Jean Moutier, maître couvreur de maisons, rue Tireboudin, et Jean Canniset, couvreur, rue Saint-Martin., 10 décembre 1602; MC/ET/XXI/66; fol. V/C/IIII/XX/IX
      Date de révision: 2018
      marché; Moutier, Jean; Canniset, Jean
  - Minutes. 1603, MC/ET/XXI/67; registre
    - MARBAIS (Jean) Grand Arpenteur Général de France demeurant à Paris rue Michel le Comte § Quittance à .., 5 janvier 1603; MC/ET/XXI/67; fol. VII
      quittance; Marbais, Jean
    - MICHON (Antoine) maître peintre demeurant rue Quincampoix § Quittance de Mercy Tondeur de draps à Paris à Isaac DUMOUCHET, en l'acquis de. ..; Déclaration de. .. au sujet de cette quittance, 9 janvier 1603 - 10 janvier 1603; MC/ET/XXI/67; fol. XV; fol. XVIII
      quittance; déclaration; Michon, Antoine
    - SALLES (Madeleine de) veuve de Claude de NAUTON (MENTHON ? ), écuyer sieur de POISET et de Vernouillet en Brie § Procuration de Louis LE FUREL, écuyer sieur de LAMOTHE, à cause de Jeanne de NAUTON, sa femme, fille de Madeleine de SALLES, 14 janvier 1603; MC/ET/XXI/67; fol. XXVI
      procuration; Salles, Madeleine de
    - MARBAIS (Jean) Grand Arpenteur Général au Royaume de France, demeurant rue Michel-le-Comte § Procuration de .. à Jean HUET, Arpenteur juré demeurant à Verdelly, pour distribuer en son nom toute les Commissions pour arpenter aux personnes capables, 17 janvier 1603; MC/ET/XXI/67; fol. XXXI
    - MICHON (Antoine) maître peintre à Paris et ci-devant tromperie du Sieur de CHASTES gouverneur de Dieppe. § Procuration en blanc de. .. pour faire rechercher la tromperie à bandecolle où sont marquées les armes dudit Seigneur, 17 janvier 1603; MC/ET/XXI/67; fol. XXXIII
    - BRODEURS (Confrérie des Maîtres) fondée en l'église Sainte-Opportune § Reconnaissance par Robert de MONSSIGNY,[ MOUSSIGNY] Compagnon brodeur et clerc de la. .. comme quoi les moitiés de ladite. .. lui ont remis différentes ornements et vases d'autel, 24 février 1603; MC/ET/XXI/67; fol. CXVII
      reconnaissance; Monssigny, Robert
    - JACQUET dit GRENOBLE (Nicolas) Maître Sculpteur et peintre à Paris rue Saint-Martin, paroisse Saint-Merri § Alloué de Nicolas JULYEN fils de Nicolas J. maître menuisier à Abbeville chez. .., 12 mai 1603; MC/ET/XXI/67; fol. II/C/LXVIII
      Jacquet dit Grenoble, Nicolas
    - BUTAYS (Boniface) maître peintre à Paris, demeurant rue Saint-Martin, paroisse Saint-Nicolas-des-Champs § Prise en charge par. .. de François LE NOIR, Compagnon peintre qui promet le servir fidèlement, envers Michel LEBEL, maître peintre à Paris qui était son maître, 13 mai 1603; MC/ET/XXI/67; fol. II/C/LXX
      Butays, Boniface
    - JACQUET dit de GRENOBLE (Mathieu) maître Sculpteur bourgeois de Paris et Sculpteur ordinaire du Roi, demeurant rue Saint-Martin, paroisse Saint-Nicolas-des-Champs § Marché de sculpteur de tombe par. .. à Isabelle DOLU, Semblable à celle qu'il a faite pour le Président AMELOT, 16 juin 1603; MC/ET/XXI/67; fol. III/C/XXXIX
    - GUYMIER (Jean) maître Cartier à Paris et seul cartier ordinaire du Roi § Apprentissage de Nicolas HEULIN chez Jean GUYMIER, 20 juin 1603; MC/ET/XXI/67; fol. III/C/LIII
      contrat d'apprentissage; Guymier, Jean
    - BLONDEL (Maugin) maître sculpteur à Paris demeurant rue Saint-Nicolas-des-Champs § Alloué de. .. chez Mathurin JACQUET dit GRENOBLE, maître Sculpteur à Paris et sculpteur ordinaire du Roi pour 6 semaines, moyennant 35 sols par jour ouvrable, 21 juin 1603; MC/ET/XXI/67; fol. III/C/LII
      Blondel, Maugin
    - GUILLAIN dit de CAMBRAI (Nicolas) maître sculpteur demeurant rue Saint-Martin paroisse Saint-Merri § Titre nouvel par. .. pour la maison de la rue Saint-Martin à l'enseigne N.D. de Liasse qu'il a acquitte le 21 (ou le 28) février devant CHAPELAIN (Signe de CAMBRAY), 25 juin 1603; MC/ET/XXI/67; fol. III/C/LIX
      titre nouvel; Guillain dit de Cambrai, Nicolas
    - GUILLAIN dit de CAMBRAI (Nicolas) maître sculpteur à Paris § Quittance de rachat à. .., 25 juin 1603; MC/ET/XXI/67; fol. III/C/LVIII
      quittance; Guillain dit de Cambrai, Nicolas
    - FALLOT (Nicolas) maître peintre à Paris demeurant rue Saint-Denis à l'enseigne du Roi François § Mariage de .. et de Guillemette HARCELLAIN, 27 juin 1603; MC/ET/XXI/67; fol. III/C/LXXIIII
      contrat de mariage; Fallot, Nicolas
    - MENUISIER TAILLEUR d'ANTIQUES § Mise en Apprentissage par Pierre MAIGRET, maître, rue Geoffroy LANGEVIN, de Laurent MAIGRET son fils avec Honoré METAYER aussi tailleur d'Antiques à Paris, rue des Ménétriers, 18 août 1603; MC/ET/XXI/67; fol. IIII/C/XLVIII
      contrat d'apprentissage; Maigret, Pierre; Langevin, Geoffroy; Maigret, Laurent; Metayer, Honoré
    - TAPISSIERS (Maison de la Communauté des Maîtres) sise à l'enseigne de l'Ecu de Lorraine rue Saint-Martin paroisse Saint-Nicolas des Champs. § Bail aux Maîtres tapissiers de lieux dépendant de la. .., 20 août 1603; MC/ET/XXI/67; fol. IIII/C/LV
      bail; Tapissiers, Maison de la Communauté des Maîtres
    - BOULLERY (Jérôme) (BAULERY ? ) maître peintre à Paris et Denise Voisin sa femme, auparavant veuve de Philippe GOURIEN § Ratification d'un contrat de rente, par Catherine GOURIEN, fille de Denise VOISIN, 29 septembre 1603; MC/ET/XXI/67; fol. V/C/XV
      Boullery, Jérôme